【裁判字號】    97,訴,1960
【裁判日期】    981112
【裁判案由】    偽造文書等
【裁判全文】
臺灣臺北地方法院刑事判決              97年度訴字第1960號
公  訴  人  臺灣臺北地方法院檢察署檢察官
被      告  丙○○
選任辯護人  陳志忠律師
            徐松龍律師
上列被告因偽造文書等案件，經檢察官提起公訴（97年度偵緝字
第1935號），本院判決如下：
    主  文
丙○○共同意圖為自己不法之所有，以恐嚇使人將本人之物交付
，處有期徒刑柒月；又共同行使偽造私文書，處有期徒刑月，
和解書上偽造之「王朝曦」、「呂文生」署押各壹枚均沒收。應
執行有期徒刑捌月，和解書上偽造之「王朝曦」、「呂文生」署
押各壹枚均沒收。
其餘被訴部分均無罪。
    事  實
一、乙○○（業經本院以97年度訴字第1152號判決應執行有期徒
    刑1 年2 月，並經臺灣高等法院以97年度上訴字第4812號駁
    回上訴）前曾於民國96年12月11日在臺北市○○區○○街37
    之1 號公眾得出入而由甲○○所經營之文具店內，向甲○○
    簽注六合彩（甲○○所犯賭博罪部分由檢察官另為緩起訴處
    分），當日開獎後，乙○○所下注之號碼並未開出，竟擅自
    竄改簽單號碼，向甲○○佯稱簽中4 組號碼，欲領取彩金新
    臺幣（下同）45萬2 千元而著手為詐欺行為，然因甲○○當
    時仍記得乙○○所簽注之號碼，拒絕付款而未陷於錯誤，乙○○乃未詐得款項。詎乙○○見甲○○並未受騙上當，乃另
    行起意，意圖為自己不法之所有，分別於翌日（即同月12日
    ）、96年12月底、97年1 月4 日、97年1 月11日以：經營賭
    博場所是犯法的，要罰80萬元；拿不到錢要砸店；要告訴家
    人其經營賭博場所；要對其家人不利；必須貼補醫藥費等危
    害生命、身體及財產之事恫嚇甲○○，使甲○○心生畏怖，
    而陸續交付總計36萬9800元之款項。
二、丙○○知悉乙○○上開部分恐嚇犯行後，竟與乙○○及一名
    真實姓名年籍不詳自稱「張朝榮」之成年男子，共同基於意
    圖為自己不法所有之犯意聯絡，於97年1 月中旬，先由自稱
    為「呂文生」之丙○○與「張朝榮」二人一同前往甲○○所
    經營之前揭文具店，表示先前賭金之事造成渠等爭執打架，
    現欲來「處理」等語，乙○○隨後進入該文具店內，質問丙○○與「張朝榮」二人要做什麼，先以保護甲○○為由與丙○○、「張朝榮」二人作勢打架，再以受傷需要醫藥費為由
    ，向甲○○索取「和解金」10萬元。甲○○因先前經乙○○
    以事實欄「一」之方式多次恐嚇，心生畏怖下而數次交付金
    錢，乙○○此次復以「因保護甲○○而遭毆打受傷，需要醫
    藥費」之方式加以要脅要錢，乃仍心生畏怖而交付10萬元予
    乙○○、丙○○等人，乙○○、丙○○二人並在渠等書立之
    「和解書」上分別為簽「王朝曦」及「呂文生」之簽名，並
    將該和解書交予甲○○而行使，足生損害於「王朝曦」、「
    呂文生」及甲○○。
三、案經臺北市政府警察局大安分局報請臺灣臺北地方法院檢察
    署檢察官偵查起訴。
    理  由
壹、程序方面
一、本案起訴之事實業經蒞庭檢察官更正，並確定公訴範圍乃：
    被告丙○○被訴之犯罪事實為起訴書所載犯罪時間96年12月
    21日及附表編號一、六之部分。起訴書附表編號一至八之其
    餘部分僅為描述本件事發經過，依檢察一體原則，本件起訴
    及本院審理範圍自僅限於前揭公訴檢察官所述，合先敘明（
    見本院卷一第43頁背面）。
二、證據能力
  (一)按被告以外之人於審判外之言詞或書面陳述，除法律有規定
    者外，不得作為證據，刑事訴訟法第159 條第1 項定有明文
    。查另案被告乙○○於警詢時所為之指述，屬被告以外之人
    於審判外之言詞陳述，業據被告選任之辯護人於本院準備程
    序中就證據能力一節聲明異議，自不得作為證據。
  (二)次按被告以外之人於審判外向法官所為之陳述，得為證據。
    刑事訴訟法第159 條之1 第1 項定有明文。查被害人甲○○
    及另案被告乙○○於本院97年度訴字第1152號審理時，向法
    官所為之陳述，依前開規定，均有證據能力。
  (三)又按被告以外之人於偵查中向檢察官所為之陳述，除顯有不
    可信之情況者外，得為證據，刑事訴訟法第159 條之1 第2
    項定有明文。查被害人及另案被告乙○○以證人身分證述被
    告犯罪情節之過程，係在偵查中向檢察官所為之陳述，經具
    結擔保其信憑性，並無顯不可信之情況，應得為證據。
  (四)被告丙○○暨其選任辯護人雖指摘被害人於警詢時之陳述，
    係被告以外之人於審判外之陳述，不具有證據能力云云（參
    見本院卷一第20頁被面），惟被害人嗣於本院審理時，經傳
    喚到庭實施交互詰問結果，其證詞內容與其於警詢時之陳述
    不符（參見本院卷一第45頁背面至第46頁背面、97年度偵字
    第5103號偵查卷第29至35頁），本院衡酌被害人於警詢時對
    於本案發生過程及細節之陳述，其指述均屬綦詳，嗣於偵查
    中到庭作證時，仍能具體指述本案相關情節，詎於本院審理
    時，對於本案之重要情節，竟一再含糊證稱：「時間太久，
    我不記得」、「我已經沒有印象」、「忘記了，太久了」、
    「時間那麼久了，不清楚」等語，足見被害人於本院審理時
    之證詞確非無隱，再參諸被害人明確證稱其於本院97年度訴
    字第1152號另案審理時所述內容實在，而於本院97年度訴字
    第1152號審理時亦明確證稱警詢時所指述之內容確如警詢筆
    錄所載，斯時均係憑自身記憶而回答問題，且警詢之過程均
    屬正常，並無任何異狀等語（業經被害人當庭詳細閱覽該等
    筆錄內容），益見被害人先前於警詢時之陳述，相較於其嗣
    於本院審理時之證詞，確具有可信之特別情況，且為證明本
    案犯罪事實存否所必要者，依刑事訴訟法第159 條之2 規定
    ，應認本件被害人於警詢時之陳述具有證據能力。
  (五)辯護人復爭執被害人於警詢時因未採取成列指認，故其取得
    證言程序違反刑事訴訟法第158 條之4 之規定，不具證據能
    力乙節。惟查:
  1.按被害人或證人指認加害人之方式，法無明文規定，非必循
    一定之方式指認始可，倘其指認無錯誤，縱屬「一對一指認
    」，仍不能因此認其指認過程有瑕疵而不採。而刑事實務上
    之對人指認，乃犯罪後，經由被害人、共犯或目擊之第三人
    ，指證並確認犯罪嫌疑人之證據方法。如證人於審判中，已
    依人證之調查程序，陳述其出於親身經歷之見聞所為指認，
    並依法踐行詰問之程序後，綜合證人於案發時停留之時間及
    所處之環境，足資認定其確能對被告觀察明白，認知被告行
    為之內容，該事後依憑個人之知覺及記憶所為之指認客觀可
    信，並非出於不當之暗示，亦未違背通常一般日常生活經驗
    之定則或論理法則，自得採為不利之證據。查被害人雖以「
    相片指認」，而非採「成列指認」之方式，惟均始終指認被
    告涉案，被告亦坦承前往被害人之文具店2 次，依前開判決
    意旨，尚難因此即認該指認程序不合法，進而認為指認錯誤
    。
  2.從而，被告及其辯護人既已在本案對被害人行使反對詰問，
    又稱未採取成列指認有重大瑕疵云云，委無足採，被害人在
    警詢時之證言，依前所述有證據能力。
  (六)按被告以外之人於審判外之陳述，雖不符前4 條之規定，而
    經當事人於審判程序同意作為證據，法院審酌該言詞陳述或
    書面陳述作成時之情況，認為適當者，亦得為證據。當事人
    、代理人或辯護人於法院調查證據時，知有第159 條第1 項
    不得為證據之情形，而未於言詞辯論終結前聲明異議者，視
    為有前項之同意，刑事訴訟法第159 條之5 定有明文。查其
    餘下述本院用以認定被告犯行所憑被告以外之人於審判外陳
    述而具有傳聞性質之證據，被告及辯護人與檢察官均未否認
    其證據能力，且無不宜為證據之情形，揆諸前揭說明，均有
    證據能力。
  (七)至於和解書，並非供述證據，無傳聞法則之適用，與本案具
    有關聯性，且上開物證係經被害人提出，偵辦員警合法取得
    ，具有證據能力。
貳、有罪方面
一、認定事實部分：
  (一)訊據被告丙○○固然承認有於97年1 月中旬前往甲○○所經
    營之文具店，惟矢口否認有何共同恐嚇取財之犯行，辯稱：
    乙○○打電話給我，說他跟組頭之間彩金的爭執，已經解決
    ，要還給我借款，我進入文具店，就聽到甲○○跟乙○○說
    已經領過錢怎麼又來，發覺又被乙○○所騙，當場跟乙○○
    說今天一定要拿到錢，但是乙○○跟甲○○還在爭執彩金的
    事情，眼看拿不到借款，我就自行離去云云。其選任辯護人
    之辯護意旨略以：甲○○於審理時先證稱有看到被告簽署「
    呂文生」之名，嗣又否認，就和解書交付之過程亦陳述不一
    ，且和解書上之指紋經送鑑定結果，與被告並不符合，被告
    並無與乙○○共同詐欺及恐嚇取財云云。
  (二)經查：
  1.於97年1 月中旬，被告自稱為「呂文生」，與「張朝榮」二
    人一同前往甲○○所經營之前揭文具店，表示先前賭金之事
    造成渠等爭執打架，現欲來「處理」等語，乙○○隨後進入
    該文具店內，質問丙○○與「張朝榮」二人要做什麼，先以
    保護甲○○為由與丙○○、「張朝榮」二人作勢打架，再以
    受傷需要醫藥費為由，向甲○○索取「和解金」10萬元，甲○○因而如數交付，乙○○、丙○○二人並在渠等書立之「
    和解書」上分別簽「王朝曦」、「呂文生」之簽名，並將該
    和解書交予甲○○等事實，業經甲○○於警詢、另案審理及
    本院審理時指訴歷歷（見97年度偵字第5103號偵查卷第8 頁
    、第94頁、本院97年度訴字第1152號審理卷第20頁背面、第
    29頁及本院卷一第45頁），並有和解書1 紙在卷可稽（見前
    揭偵查卷第101 頁），經核甲○○前開所證情節大致相符，
    並無不合常情之處。
  2.乙○○於本院審理時證稱：「呂文生」是丙○○寫的，是在
    甲○○店裡簽的，當時甲○○要我、丙○○及一個不認識的
    「張朝榮」寫一寫和解書，之後才給錢，我不曉得當時丙○○為何要以「呂文生」的名義簽下和解書等語（見本院卷一
    第50頁背面至第52頁）；於另案審理時陳稱：在取款時丙○○是在和解書上簽「呂文生」之署押等語（見本院97年度訴
    字第1152號審理卷第56頁），顯見被告確有於甲○○之店內
    以「呂文生」之名義在和解書上簽名。乙○○雖於本院審理
    時證稱：我有跟店內不認識的人吵架，有打起來，當時丙○○還沒到。和解書那次是拿最後一次拿的餘款等語（見本院
    卷一第50頁背面），惟觀諸和解書之內容：「本人呂文生和
    王朝曦與文具店老闆因六合彩賭金問題有議，引發肢體傷害
    醫藥費以新臺幣壹拾萬，日後有議再請立據人王朝曦張朝榮
    呂文生」等字樣（見前揭偵查卷第101頁），足認於97年1月
    中旬被告確實有先與「張朝榮」二人進入甲○○所經營之前
    揭文具店，表示先前賭金之事造成渠等爭執打架，現欲來「
    處理」等語，乙○○隨後進入該文具店內，質問丙○○與「
    張朝榮」二人要做什麼，先以保護甲○○為由與丙○○、「
    張朝榮」二人作勢打架，再以受傷需要醫藥費為由，向甲○○索取「和解金」10萬元。而甲○○因先前經乙○○先後以
    ：經營賭博場所是犯法的，要罰80萬元；拿不到錢要砸店；
    要告訴家人其經營賭博場所；要對其家人不利；必須貼補醫
    藥費等言語恐嚇，於心生畏怖之下，陸續交付36萬9800元，
    乙○○所犯詐欺未遂、恐嚇等罪，亦經本院以97年訴字第11
    52號判決應執行有期徒刑1 年2 月，並經臺灣高等法院以97
    年度上訴字第4812號駁回上訴在案，此經本院調取上開卷宗
    核閱無訛。甲○○先前經乙○○以上開方式多次恐嚇，於心
    生畏怖下而數次交付金錢，乙○○此次復以「因保護甲○○
    而遭毆打受傷，需要醫藥費」之方式加以要脅要錢，足見對
    甲○○而言，其因乙○○先前犯行所生恐懼之狀態仍屬存在
    ，故而交付10萬元，自屬受恐嚇下為免其生命、身體遭受危
    害之舉動，被告與乙○○此部分恐嚇取財犯行，甚為明確。
    被告辯稱當天乙○○跟被害人還在爭執彩金不休，眼看拿不
    到借款，就自行離去云云，顯係卸責之詞。
  3.又乙○○於另案審理時陳稱：丙○○曾陪同我前往甲○○之
    文具店二次，第一次不知情，第二次去拿10萬元那次被告事
    先知情我偷改簽單等語（見本院97年度訴字第1152號審理卷
    第29頁背面），足徵被告對於此次索取和解金之計畫，知之
    甚明。其雖於本院審理時改稱：丙○○是在我到了分局之後
    ，他才知道有改簽注單的事情等語（見本院卷一第50頁），
    此乃維護被告之避就之言，蓋其於另案審理時之陳述，離案
    時較近，且其當時為被告之身分，而丙○○僅係證人，非如
    本案遭起訴後具有相當利害關係，故乙○○先前另案以被告
    身分所為對於丙○○不利之陳述，應與事實相符；其於本院
    證稱丙○○不知情云云，顯係迴護之詞，不足採信。被告辯
    稱乙○○打電話告知其與組頭之間有彩金的爭執，要清償先
    前欠款，方依乙○○指示前往現場，並未參與恐嚇取財犯行
    云云，自不足採。
  4.至於和解書上「呂文生」簽名部分，甲○○雖於本院審理時
    曾證述有親眼看到三人於和解書上簽名，復又改稱並未親眼
    所見等語，而有前後證述不一之情形，惟甲○○於警詢時即
    證稱有二名自稱「張朝榮」及「呂文生」之男子稱要來處理
    注金打架等語（見前揭偵查卷第8 頁），經警方指認後方知
    自稱「呂文生」之男子真實姓名為丙○○（前揭偵查卷第94
    頁），顯見被告即係和解書上之「呂文生」，且乙○○於本
    院審理時證稱：和解書上「呂文生」係丙○○所為等語（見
    本院卷一第52頁），是以甲○○縱未親眼看見被告於和解書
    上簽署，亦不妨礙本院認定被告有與乙○○及「張朝榮」向
    被害人恐嚇取財及行使偽造私文書之事實。辯護意旨所辯，
    無足可採。
  5.經本院將前揭和解書上「呂文生」指印併同丙○○之指紋卡
    送鑑定結果，該和解書上指紋與被告指紋並不相同，此有法
    務部調查局98年6 月29日調科貳字第09800351460 號鑑定書
    在卷可稽（見本院卷一第76頁），惟此僅能證明和解書上之
    指印並非被告所為，且乙○○已於本院審理時證稱：和解書
    上「呂文生」係丙○○所為等語（見本院卷一第52頁），故
    尚不能以此即認可排除被告有與乙○○及「張朝榮」，向被
    害人恐嚇取財及行使偽造私文書之事實。辯護意旨所辯，無
    足可採。
  6.綜上事證，被告與乙○○及「張朝榮」共同恐嚇取財及行使
    偽造私文書之事實明確，堪以認定。
二、論罪科刑部分：
    核被告丙○○所為，犯刑法第216 條、第210 條之行使偽造
    私文書及同法第346條第1項恐嚇取財罪。被告偽造署押為偽
    造私文書之部分行為，而偽造私文書之低度行為，為行使偽
    造私文書之高度行為所吸收，不另論罪。被告就前揭犯行與
    乙○○及真實姓名年籍不詳自稱「張朝榮」之成年男子有犯
    意聯絡及行為分擔，為共同正犯。被告所犯上開恐嚇取財及
    行使偽造私文書罪，犯意各別，行為互殊，自應予分論併罰
    。爰審酌被告與乙○○、「張朝榮」以處理六合彩賭金之爭
    議、假裝打架之方式，行恐嚇取財之實，致甲○○心生畏懼
    ，除損害被害人之權益外，並危害社會治安非輕，且被告犯
    後否認犯行，亦未賠償被害人之損失，以及參與本案之程度
    、素行、生活狀況等一切情狀，量處如主文所示之刑，並定
    應執行刑，以資懲儆。和解書上偽造之「王朝曦」、「呂文
    生」署押各1 枚，均應依刑法第219 條之規定宣告沒收。
、無罪部分：
一、公訴意旨略以：被告丙○○、乙○○於96年12月間，見甲○○其所經營於前揭地址之文具店內經營六合彩賭博，二人明
    知乙○○向甲○○所簽注之六合彩號碼並未開出，竟共同意
    圖為自己不法之所有，推由乙○○擅自竄改簽單後，於96年
    12月12日（起訴書誤載為12月21日）一同前往甲○○上址之
    文具店，由乙○○偽冒「王朝曦」之名義進入，向甲○○謊
    稱有下注六合彩，中獎彩金共計45萬2 千元，因甲○○當時
    仍記憶乙○○所簽注之號碼而未陷於錯誤。其見甲○○並未
    陷於錯誤，即另以：經營賭博場所是犯法的，要罰80萬元並
    要向警方檢舉等危害財產之事恫嚇甲○○，使甲○○心生畏
    懼，當場交付8 萬元；同日12時許再交付12萬元，被告則於
    店外把風。嗣二人食髓知味，於96年12月底再次前往甲○○
    住處，以經營賭博場所是犯法的，要罰80萬元；拿不到錢要
    砸店；要告訴家人經營賭博場所；要對家人不利等危害生命
    、身體及財產之事恫嚇甲○○，使甲○○心生畏怖而交付5
    萬元，所得款項再進而朋分花用。因認被告涉犯有刑法第33
    9 條第3 項、第1 項詐欺取財未遂罪及同法第346 條第1 項
    之恐嚇取財罪嫌云云。
二、按犯罪事實應依證據認定之，無證據不得認定犯罪事實；不
    能證明被告犯罪者，應諭知無罪之判決，刑事訴訟法第154
    條第2 項、第301 條第1 項定有明文。而認定犯罪事實所憑
    之證據，雖不以直接證據為限，間接證據亦包括在內；然而
    無論直接或間接證據，其為訴訟上之證明，須於通常一般之
    人均不致有所懷疑，而得確信其為真實之程度者，始得據為
    有罪之認定，倘其證明尚未達到此一程度，而有合理之懷疑
    存在時，即應為有利於被告之認定，更不必有何有利之證據
    ，有最高法院30年上字第816 號、76年台上字第4986號判例
    可資參照。又刑事訴訟法第161 條第1 項規定，檢察官就被
    告犯罪事實，應負舉證責任，並指出證明之方法。因此，檢
    察官對於起訴之犯罪事實，應負提出證據及說服之實質舉證
    責任。倘其所提出之證據，不足為被告有罪之積極證明，或
    其指出證明之方法，無從說服法院以形成被告有罪之心證，
    基於無罪推定之原則，自應為被告無罪判決之諭知，同院92
    年台上字第128 號判例亦足供參考。
三、本件公訴人認被告涉有前開詐欺取財未遂及恐嚇取財等犯行
    ，無非係以被告之供述、證人甲○○之證述、乙○○之證述
    、證人呂理文之證述、和解書、切結書及收據等，為其主要
    論據。
四、經查：
  (一)關於96年12月12日共同詐欺取財未遂及恐嚇取財之部分：
  1.訊據被告固坦承有前往甲○○之文具店之事實，惟堅詞否認
    有何共同詐欺未遂或恐嚇取財之犯行，辯稱：乙○○跟我借
    錢，但乙○○都沒有給我錢，後來乙○○說他簽中六合彩找
    我一起去拿錢，實際日期已忘記（應係96年12月12日），去
    了之後聽到他與組頭在爭執說有中沒中，我在外面站了一會
    兒，越聽越不對，我就走了等語。其選任辯護人之辯護意旨
    略以：乙○○到甲○○店內是要索取債務，被告並不知道乙○○是向甲○○恐嚇詐取財物等語。
  2.經查，甲○○雖於警詢、偵查時證稱：於96年12月12日9 時
    許，乙○○帶丙○○共同到我經營之文具店要向我取款45萬
    2 仟元，我以乙○○及丙○○私自更改號碼為由拒絕交付，
    但乙○○及丙○○恐嚇我說你做地下香港六合彩簽賭是犯法
    的，如果不給他們錢他們就報警抓我，這件事只要我給他們
    20萬元就可以解決，我怕被抓去關，無奈只能接受乙○○及
    丙○○恐嚇交付20萬元等語（見前揭偵查卷第91、92頁、第
    107 頁），惟於本院審理時證稱：第一次他們跟我拿20萬元
    ，乙○○就是要錢，都是乙○○出面，丙○○就是結伴一起
    來，進到我店裡，站在旁邊等語（見本院卷一第45、46頁）
    ，顯見被告確實有於96年12月12日前往甲○○所經營之文具
    店，惟衡諸經驗法則，若被告與乙○○確實有共同詐欺未遂
    或恐嚇取財之行為，甲○○應對此得以具體陳述，縱應時間
    久遠，亦應有些許之記憶。然甲○○就此部分於警詢或偵查
    並未特為具體之指述。況乙○○於另案審理時陳稱：丙○○
    曾陪同我前往甲○○之文具店二次，第一次不知情，第二次
    去拿10萬元那次丙○○事先知情我偷改簽單等語（見本院97
    年度訴字第1152號審理卷第29頁背面），被告對於第一次前
    往甲○○之文具店恐嚇詐取財物一事，應係事先並不知情。
    本院實無從僅憑甲○○空泛指述被告與乙○○有共同恐嚇等
    語，遽認其成立公訴意旨所指之共同詐欺取財未遂或恐嚇取
    財等罪責。
  (二)關於96年12月底共同恐嚇取財之部分：
  1.訊據被告固然承認前往甲○○之文具店之事實，惟堅詞否認
    於96年12月底有與乙○○一同前往甲○○之文具店，要求甲○○再給5 萬元之情事，辯稱：總共去過甲○○文具店2 次
    ，第一次是乙○○說他簽中六合彩找我一起去拿錢，第二次
    ，我印象中聽甲○○說付給乙○○的是最後一筆錢，還要再
    寫什麼和解書、切結書之類等語。其選任辯護人之辯護意旨
    略以：被告確實有到過甲○○店內2 次，起訴書認定被告曾
    經到甲○○店內3 次有誤等語。
  2.經查，甲○○於另案審理及本院審理時證稱：丙○○與乙○○一同前去共2 次。12月底左右，乙○○是與另外一個年輕
    人到我店裡，向我要錢，那次不是丙○○，因為他說投資六
    合彩沒有拿到錢，乙○○就說再給5 萬元就沒事等語（見本
    院97年度訴字第1152號審理卷第28頁背面、本院卷一第44、
    45頁），且乙○○亦於另案審理及本院審理時陳述：丙○○
    總共跟我去過到甲○○的文具店2 次，即領彩金及簽和解書
    那兩次等語（見本院97年度訴字第1152號審理卷第14頁、第
    29頁背面、本院卷一第50頁），則尚難認被告確實有公訴意
    旨所述於96年12月底與乙○○共同恐嚇取財之犯行。
五、綜上所述，被告究否確有共同詐欺未遂及恐嚇取財之犯行，
    尚無足夠之證據予以證明，本院認為仍存有合理之懷疑，猶
    未到達確信其為真實之程度，自不能遽認被告確有此項被訴
    之犯行。此外，檢察官復未提出其他積極證據，資以證明被
    告確有其所指之前揭犯行，揆諸首揭法律規定與說明，既無
    足夠證據確信公訴意旨此部分之指述為真實，不能證明被告
    此部分犯罪，本院自應為被告此部分無罪判決之諭知。
據上論斷，應依刑事訴訟法第299 條第1 項前段、第301 條第1
項，刑法第28條、第216條、第210條、第346條第1項、第219 條
第51條第5 款，刑法施行法第1 條之1 ，判決如主文。
本案經檢察官高維駿到庭執行職務。
中    華    民    國    98    年    11    月    12    日
                  刑事第七庭    審判長法  官  林庚棟
                                      法  官  林勇如
                                      法  官  章曉文
以上正本證明與原本無異。
如不服本判決應於收受送達後10日內向本院提出上訴書狀，並應
敘述具體理由；其未敘述上訴理由者，應於上訴期間屆滿後20日
內向本院補提理由書（均須按他造當事人之人數附繕）「切勿逕
送上級法院」。
                                      書記官  林義盛
中    華    民    國    98    年    11    月    12    日
附錄本案論罪科刑法條：
中華民國刑法第216 條
行使第210 條至第215 條之文書者，依偽造、變造文書或登載不
實事項或使登載不實事項之規定處斷。
中華民國刑法第210 條
偽造、變造私文書，足以生損害於公眾或他人者，處5 年以下有
期徒刑。
刑法第346 條
意圖為自己或第三人不法之所有，以恐嚇使人將本人或第三人之
物交付者，處6 月以上5 年以下有期徒刑，得併科1 千元以下罰
金。
以前項方法得財產上不法之利益，或使第三人得之者，亦同。
前二項之未遂犯罰之。


司法院資訊處製作；財團法人民間司法改革基金會備份。
